臺灣臺北地方法院刑事裁定
111年度聲字第1810號
聲  請  人  臺灣臺北地方檢察署檢察官
受  刑  人  謝鴻文


上列聲請人因受刑人數罪併罰有二裁判以上，聲請定其應執行之
刑（111年度執聲字第1590號），本院裁定如下： 
    主  文
謝鴻文犯如附表所示之罪，各處如附表所示之刑，應執行拘役柒
拾日，如易科罰金，以新臺幣壹仟元折算壹日。 
    理  由
一、聲請意旨略以：受刑人謝鴻文因犯如附表所示之罪，先後經
    判決確定如附表所示之刑，應依刑法第53條及第51條第6款
    定應執行刑，爰依刑事訴訟法第477條第1項聲請裁定等語。
二、按裁判確定前犯數罪者，併合處罰之。數罪併罰，有2以上
    裁判者，依第51條之規定，定其應執行之刑。數罪併罰，分
    別宣告多數拘役者，於各刑中之最長期以上，各刑合併之刑
    期以下，定其刑期。但不得逾120日，刑法第50條第1項前段
    、第53條、第51條第6款分別定有明文。又按分屬不同案件
    之數罪併罰有應更定執行刑者，本於同為定刑裁定應為相同
    處理之原則，法院於裁定定應執行之刑時，自仍應有「不利
    益變更禁止原則」法理之考量；亦即，另定之執行刑，其裁
    量所定之刑期，不得較重於前定之執行刑加計後裁判宣告之
    刑之總和（最高法院103年第14次刑事庭決議參照）。再按
    法律上屬於自由裁量事項，尚非概無法律性之拘束，在法律
    上有其外部界限及內部界限。前者法律之具體規定，使法院
    得以具體選擇為適當裁判，此為自由裁量之外部界限。後者
    法院為自由裁量時，應考量法律之目的，法律秩序之理念所
    在，此為自由裁量之內部界限。法院為裁判時，二者均不得
    有所踰越。在數罪併罰而有二裁判以上，應定其應執行刑之
    案件，法院所為刑之酌定，固屬自由裁量事項，然對於法律
    之內、外部界限，仍均應受其拘束（最高法院92年度台非字
    第187號判決參照）。
三、經查：
㈠、本件受刑人所犯如附表所示之罪，經本院判處如附表各編號
    所示之刑，均經分別確定在案，且各罪均為附表編號1所示
    之罪裁判確定前所犯，有各該刑事判決書及臺灣高等法院被
    告前案紀錄表各乙份在卷可稽。復受刑人所犯如附表編號1
    至5、編號6至7所示之罪，固分別經法院定應執行刑為拘役6
    0日、20日確定，惟參照前揭說明，受刑人既有附表所示之
    罪應定其應執行刑，則該罪所定應執行刑即當然失效，本院
    自可更定附表所示各罪應執行刑。是本院定其應執行刑，不
    得逾越刑法第51條第6款所定法律之外部界限，即不得重於
    附表所示各罪之總和及第51條第6款但書之規定（即拘役120
    日），亦應受內部界限之拘束，即不得重於附表編號1至5所
    定之應執行刑拘役60日，及附表編號6至7所定之應執行刑拘
    役20日之總和，故受刑人應執行之刑應不得重於拘役80日，
    並審酌被告所犯均為竊盜案件，以及行為日期之密接程度、
    行為方式、被害人所受損害等一切情狀，爰定其應執行之刑
    如主文所示。
㈡、又按定應執行之刑，應由犯罪事實最後判決之法院檢察官聲
    請該法院依上開規定裁定之，不能因犯罪之一部分所科之刑
    業經執行完畢，而認檢察官之聲請為不合法，予以駁回。至
    已執行部分，自不能重複執行，應由檢察官於指揮執行時扣
    除之，此與定應執行刑之裁定無涉（最高法院106年台抗字
    第540號裁定意旨參照）。揆諸前揭說明，附表編號1至5所
    示之刑雖已執行完畢，本院仍應依法就受刑人判決確定前所
    犯之數罪定其應執行之刑，僅檢察官於指揮執行時，應就已
    執行部分予以折抵，附此敘明。
四、依刑事訴訟法第477條第1項，刑法第50條第1項前段、第53
    條、第51條第6款、第41條第1項前段，裁定如主文。
中　　華　　民　　國　　111 　年　　11　　月　　24　　日
           　　　 刑事第十一庭  法　官　林記弘
上正本證明與原本無異。
如不服本裁定，應於裁定送達後5日內向本院提出抗告狀。因疫
情而遲誤不變期間，得向法院聲請回復原狀。
                                書記官  洪婉菁
中　　華　　民　　國　　111 　年　　11　　月　　24　　日
附表：
編號  1 2 3 罪名  竊盜 竊盜 竊盜 宣告刑  拘役20日（2罪） 拘役15日（2罪） 拘役10日（7罪） 犯罪日期  110/11/28、111/01/02 110/11/30、111/01/01 110/12/19、110/12/26、 111/01/08、110/12/23、 110/12/26、110/12/28、 111/01/01 偵查(自訴)機關年度案號  臺北地檢111年度偵字第5381號等 臺北地檢111年度偵字第5381號等 臺北地檢111年度偵字第5381號等 最後事實審 法院 臺北地院 臺北地院 臺北地院  案號 111年度簡字第793號 111年度簡字第793號 111年度簡字第793號  判決日期 111/04/19 111/04/19 111/04/19 確定判決 法院 臺北地院 臺北地院 臺北地院  案號 111年度簡字第793號 111年度簡字第793號 111年度簡字第793號  判決確定日期 111/05/31 111/05/31 111/05/31 是否為得易科罰金之案件  是 是 是 備註  臺北地檢111年度執字第2824號(已執畢) 臺北地檢111年度執字第2824號(已執畢) 臺北地檢111年度執字第2824號(已執畢)   編號1至5，經本院111年度簡字第793號判決，定應執行拘役60日。   

編號  4 5 6 罪名  竊盜 竊盜 竊盜 宣告刑  拘役5日（3罪） 拘役3日（2罪） 拘役10日 犯罪日期  110/12/01、110/12/19、 110/12/29 110/12/05、111/01/01 111/01/12 偵查(自訴)機關年度案號  臺北地檢111年度偵字第5381號等 臺北地檢111年度偵字第5381號等 臺北地檢111年度偵字第10162號等 最後事實審 法院 臺北地院 臺北地院 臺北地院  案號 111年度簡字第793號 111年度簡字第793號 111年度簡字第1207號  判決日期 111/04/19 111/04/19 111/07/26 確定判決 法院 臺北地院 臺北地院 臺北地院  案號 111年度簡字第793號 111年度簡字第793號 111年度簡字第1207號  判決確定日期 111/05/31 111/05/31 111/09/03 是否為得易科罰金之案件  是 是 是 備註  臺北地檢111年度執字第2824號(已執畢) 臺北地檢111年度執字第2824號(已執畢) 臺北地檢111年度執字第5144號   編號1至5，經本院111年度簡字第793號判決，定應執行拘役60日。  編號6至7，經本院111年度簡字第1207號判決，定應執行拘役20日。 

編號  7   罪名  竊盜   宣告刑  拘役5日（4罪）   犯罪日期  110/12/04、111/01/01、 111/01/02、111/01/03   偵查(自訴)機關年度案號  臺北地檢111年度偵字第10162號等   最後事實審 法院 臺北地院    案號 111年度簡字第1207號    判決日期 111/07/26   確定判決 法院 臺北地院    案號 111年度簡字第1207號    判決確定日期 111/09/03   是否為得易科罰金之案件  是   備註  臺北地檢111年度執字第5144號     編號6至7，經本院111年度簡字第1207號判決，定應執行拘役20日。